【裁判字號】    99,整抗,1
【裁判日期】    990608
【裁判案由】    公司重整
【裁判全文】
臺灣士林地方法院民事裁定               99年度整抗字第1號
抗  告  人  乙○○
（即原審聲請人林靳之代理人）
相  對  人  桃源紡織股份有限公司
法定代理人  甲○○
上列當事人因桃源紡織股份有限公司重整事件，對於本院民國98
年11月25日98年度整字第1 號裁定提起抗告，本院裁定如下
    主      文
抗告駁回。
抗告程序費用由抗告人負擔。
    理      由
一、按因裁定而權利受侵害者得為抗告，非訟事件法第41條第1
    項固有明文，惟受裁定送達之人提起抗告，應於裁定送達後
    10日之不變期間內為之，非訟事件法第42條第1 項前段亦有
    明文。又提起抗告如逾抗告期間者，原法院應以裁定駁回之
    ，民事訴訟法第490 條第2 項亦有明文，此項規定，依據非
    訟事件法第46條規定，於非訟事件裁定之抗告準用之。
二、抗告意旨略以，抗告人（於原審為原為林靳之代理人）將代
    理人改為聲請人。抗告人之父死亡後由其父重婚所娶之甲○
    ○及其子女冒充元配林靳（即抗告人之母）申請死亡證明，
    且列名相對人公司之股東名冊表，並將元配林靳迫害趕出家
    門，強占居所，以致無法在台灣繼續生活居住。甲○○係抗
    告人之父重婚所娶，依法無法律地位，故應將相對人公司予
    以重整。抗告人之父之繼承順序應為血親嫡子直系親屬乙○
    ○、潘雲淇，接下才為重婚配偶之子潘振奮、潘振文等人。
    裁定具違反上開規定，迫害華僑老人，因此，抗告人請求重
    整公司。台稅局辦事員涉及受賄行為，明知有抗告人等之合
    法繼承人，違法使地政事務所拒絕將抗告人等列入繼承，違
    法移轉所有權。相對人公司為抗告人之父之投資遺產，但辦
    事員有錯誤未予改正，十分嚴重，危害人民生命財物，抗告
    人因而提出抗爭云云。
三、經查，抗告人於原審係代理林靳聲請對相對人公司重整，惟
    於民國98年8 月25日經原審認定聲請不合法而駁回，而該裁
    定已於98年9 月17日送達抗告人等情，有原審裁定及送達證
    書附於原審卷可考。而計算提起抗告之10日法定期間，再加
    計在途期間37日後，上開裁定之抗告期間應於98年11月3日
    屆滿。惟抗告人遲至98年11月5 日始提出抗告狀到院，亦有
    其民事抗告狀上蓋用本院收文章附於原審卷可憑，故抗告人
    提起抗告已逾抗告期間，其抗告為不合法。故原審依據非訟
    事件法第42條第1 項前段、第46條、民事訴訟法第490 條第
    2 項裁定駁回抗告人之抗告，於法並無不符。抗告人抗告意
    旨之內容，僅陳述其與其父之其他家眷親屬間之繼承糾葛，
    而認桃源公司應重整其組織云云，惟抗告人既已遲誤抗告期
    間，其抗告程序已非合法，至於抗告人與他人間之繼承糾葛
    縱然屬實亦無解於提起抗告遲誤抗告期間之程序瑕疵，更與
    公司法第282 條公司重整聲請之要件未合。從而，原裁定駁
    回抗告人之抗告，於法並無不合，應予維持。抗告人提起此
    部分抗告，尚非可取，應予駁回。
四、爰裁定如主文。
中    華    民    國    99    年    6     月    8    日
                  民事第一庭  審判長法  官  俞慧君
                                    法  官  王本源
                                    法  官  黃珮禎
以上正本證明與原本無異。
如不服本裁定，僅得於收受本裁定正本送達後10日內，以適用法
規顯有錯誤為理由，且抗告利益高於新臺幣150 萬元時，向本院
提出再抗告狀（須附繕本一份及繳納再抗告裁判費新臺幣1,000
元）。再抗告時應提出委任律師或具有律師資格之人之委任狀；
委任有律師資格者，另應附具律師資格證書及釋明委任人與受任
人間有民事訴訟法第466 條之1 第1 項但書或第2 項所定關係之
釋明文書影本。
中    華    民    國    99    年    6     月    9     日
                                    書記官  蔡東晏

司法院資訊處製作；財團法人民間司法改革基金會備份。
